臺灣雲林地方法院刑事判決　　　　　　　　　　　　　九十三年度訴字第四八二號
　　公　訴　人　臺灣雲林地方法院檢察署檢察官
　　被　　　告　丙○○
右列被告因違反槍砲彈藥刀械管制條例案件，經檢察官提起公訴（九十三年度偵字第
二八八八號），被告就被訴事實為有罪之陳述，受命法官於聽取當事人之意見後，本
院合議庭裁定改由受命法官獨任以簡式審判程序審理，判決如左：
    主  文
丙○○未經許可，持有可發射子彈具有殺傷力之改造手槍，累犯，處有期徒刑壹年陸
月，併科罰金新臺幣伍萬元，罰金如易服勞役，以佰元折算壹日。扣案之改造手槍
（槍枝管制編號分別為：0000000000及0000000000、均不含彈
匣，另有共用之金屬彈匣壹個）貳支、具殺傷力之子彈伍顆，均沒收。
    事  實
一、丙○○前曾於民國九十年間因贓物案件，經本院於九十年十月二十五日判處有期
    徒刑六月確定，甫於九十三年二月二日易科罰金執行完畢。詎仍不知悔改，明知
    未經中央主管機關許可，不得持有槍、彈，竟仍於九十三年七月初某日，以不詳
    方式，取得仿ＢＥＲＥＴＴＡ廠半自動手槍製造、具有殺傷力可發射子彈之改造
    手槍二支（槍枝管制編號分別為：0000000000及000000000
    0、均不含彈匣，另有共用之金屬彈匣一個）、具有殺傷力之土造子彈五顆後，
    即未經許可而持有上述槍、彈。嗣於九十三年七月十一日上午九時三十分許，適
    丙○○攜帶上開槍、彈前往甲○○（業另經臺灣地方法院檢察署檢察官為不起訴
    處分）位於雲林縣斗南鎮大東里大東一○一號住處擦拭、保養時，為巡邏員警當
    場查獲，並自甲○○上址住處衣櫃內扣得前開手槍二支、金屬彈匣一個、子彈五
    顆。
二、案經雲林縣警察局斗南分局報告臺灣雲林地方法院檢察署檢察官偵查起訴。
    理  由
一、右揭犯罪事實，業據被告丙○○於本院審理時坦承不諱，復有改造手槍二支、金
    屬彈匣一個、子彈五顆扣案足資佐證。再扣案槍、彈及金屬彈匣經送請鑑定後，
    其中槍枝二支部分，一支槍枝管制編號為0000000000，另一支槍枝管
    制編號為0000000000，均係仿ＢＥＲＥＴＴＡ廠半自動手槍製造之玩
    具手槍換裝土造金屬槍管而成之改造手槍，機械性能均良好，可擊發適用子彈，
    均具殺傷力；金屬彈匣一個係屬玩具金屬彈匣，可供槍枝管制編號000000
    0000及0000000000之槍枝使用；子彈五顆均係土造子彈，具直徑
    約７．９ｍｍ金屬彈頭，可擊發，具殺傷力，有內政部警政署刑事警察局九十三
    年八月十六日刑鑑字第○九三○一五二五八九號槍彈鑑定書一紙在卷足憑。綜上
    所述，足認被告自白與事實相符，應可採信，事證明確，被告犯行應堪認定。
二、按行為後法律有變更者，適用裁判時之法律。但裁判前之法律有利於行為人者，
    是用最有利於行為人之法律，刑法第二條第一項定有明文。次按槍砲彈藥刀械管
    制條例業於九十四年一月二十六日修正公布，其中將原槍砲彈藥刀械管制條例第
    十一條刪除，並與原條例第八條、第十條合併修正移列為修正後第八條，且修正
    後該條例第八條第四項所定未經許可，持有可發射子彈具有殺傷力之改造手槍罪
    之刑度，業已提高為三年以上十年以下有期徒刑，併科新台幣七百萬元以下罰金
    ，是被告上揭違反槍砲彈藥刀械管制條例之犯行，於行為後法律既已有變更，經
    比較新舊法之結果，以修正前之槍砲彈藥刀械管制條例第十一條有利於被告，依
    刑法第二條第一項但書規定，應適用最有利於被告之法律即修正前槍砲彈藥刀械
    管制條例第十一條第四項規定論處，先予敘明。是核被告丙○○所為，係犯修正
    前槍砲彈藥刀械管制條例第十一條第四項之未經許可，持有可發射子彈具有殺傷
    力之改造手槍罪、第十二條第四項（未修正）之持有子彈罪。被告所犯上開二罪
    ，係一行為觸犯數罪名，為想像競合犯，應從一重論以修正前槍砲彈藥刀械管制
    條例第十一條第四項之持有改造手槍罪。被告前曾因贓物案件，經本院於九十年
    十月二十五日判處有期徒刑六月確定，甫於九十三年二月二日易科罰金執行完畢
    ，有臺灣高等法院被告全國前案紀錄表一份在卷可參，其於五年內，再犯本件有
    期徒刑以上之罪，為累犯，應依刑法第四十七條規定，加重其刑。
三、爰審酌被告前有妨害家庭、侵占、妨害公務、槍砲彈藥刀械管制條例、贓物等前
    科，素行不佳，惟犯後坦承有罪，態度尚稱良好，而未經許可，持有前揭具殺傷
    力之改造手槍及子彈，影響社會治安甚鉅，然持有本案槍、彈後，並未攜之四處
    遊蕩，亦未持以從事犯罪行為，所生危害非鉅，持有時間亦不長，並考量被告犯
    罪之動機、目的，僅國中夜校肄業，教育程度不高，從事混凝土工作，月薪新台
    幣四、五萬元，有正當工作，固定收入等一切情狀，量處如主文所示之刑，並就
    所處罰金刑部分諭知易服勞役之折算標準。扣案之改造手槍二支、金屬彈匣一個
    、子彈五顆均屬違禁物，應依刑法第三十八條第一項第一款宣告沒收。
四、至公訴意旨雖另認被告持有不具殺傷力之土造子彈十二顆及未經鑑識之子彈十六
    顆（起訴書誤載為十五顆）等情，然因此部分子彈經送請鑑定後，其中九顆認均
    係由土造金屬彈殼加裝直徑約７．９ｍｍ金屬彈頭組合而成，經檢視，欠缺底火
    、火藥，非為子彈完整結構，不具殺傷力；其中三顆均係土造子彈，具直徑約７
    ．９ｍｍ金屬彈頭，無法擊發，不具殺傷力；至於其餘十六顆則未經試射，有內
    政部警政署刑事警察局九十三年八月十六日刑鑑字第○九三○一五二五八九號槍
    彈鑑定書一紙在卷可稽，是此十六顆子彈究否能擊發，仍未可定，尚難遽認有殺
    傷力。從而，被告同時持有此部分不具殺傷力之土造子彈十二顆及未經鑑識之子
    彈十六顆一節，尚難認係犯有槍砲彈藥刀械管制條例第十二條第四項之持有子彈
    罪，併此敘明。
據上論斷，應依刑事訴訟法第二百七十三條之一第一項、第二百九十九條第一項前段
，修正前槍砲彈藥刀械管制條例第十一條第四項、現行槍砲彈藥刀械管制條例第十二
條第四項，刑法第十一條前段、第二條第一項但書、第四十七條、第四十二條第二項
、第三十八條第一項第一款，罰金罰鍰提高標準條例第二條，現行法規所定貨幣單位
折算新臺幣條例第二條，判決如主文。
本案經檢察官乙○○到庭執行職務。
中      華      民      國      九十四      年      二    月    十八    日
                                         臺灣雲林地方法院刑事第五庭
                                             法  官  廖  淑  華
右正本證明與原本無異。
如不服本判決，應於判決送達後十日內向本院提出上訴狀( 應附繕本 )。
                                             書記官  張  菀  純
中      華      民      國      九十四      年      二    月    十八    日
附錄法條：
槍砲彈藥刀械管制條例第十一條
未經許可，製造、販賣或運輸第四條第一項第一款所稱其他可發射金屬或子彈具有殺
傷力之各式槍砲者，處五年以上有期徒刑，併科新臺幣一千萬元以下罰金。
未經許可，轉讓、出租或出借前項所列槍砲者，處三年以上十年以下有期徒刑，併科
新臺幣七百萬元以下罰金。
意圖供自己或他人犯罪之用，而犯前二項之罪者，處無期徒刑或七年以上有期徒刑，
併科新臺幣一千萬元以下罰金。
未經許可，持有、寄藏或意圖販賣而陳列第一項所列槍砲者，處一年以上七年以下有
期徒刑，併科新臺幣七百萬元以下罰金。
第一項至第三項之未遂犯罰之。
槍砲彈藥刀械管制條例第十二條
未經許可，製造、販賣或運輸子彈者，處一年以上七年以下有期徒刑，併科新台幣五
百萬元以下罰金。
未經許可，轉讓、出租或出借子彈者，處六月以上五年以下有期徒刑，併科新台幣三
百萬元以下罰金。
意圖供自己或他人犯罪之用，而犯前二項之罪者，處三年以上十年以下有期徒刑，併
科新台幣七百萬元以下罰金。
未經許可，持有、寄藏或意圖販賣而陳列子彈者，處五年以下有期徒刑，併科新台幣
三百萬元以下罰金。
第一項至第三項之未遂犯罰之。
